臺灣高等法院刑事裁定　　　　　　　　　 96年度抗字第888號
抗 告 人
即受刑人　甲○○
上列抗告人因準強盜等案件，不服臺灣臺北地方法院96年度聲減
字第2046號，中華民國96年8 月15日裁定（聲請案號：臺灣臺北
地方法院檢察署96年度聲減字第3341號），提起抗告，本院裁定
如下：
    主  文
原裁定關於附表編號五、六撤銷。
甲○○所犯附表編號五之罪，減為有期徒刑貳月，如易科罰金，
以銀元參佰元即新臺幣玖佰元折算壹日。所犯附表編號六之罪，
減為拘役貳拾日，如易科罰金，以銀元參佰元即新臺幣玖佰元折
算壹日。
其餘抗告駁回。
    理  由
一、聲請意旨略以：受刑人甲○○於附表所列日期犯如附表所示
    之罪，經判處如附表所列之刑確定在案，茲檢察官以其犯罪
    時間，均在中華民國96年4 月24日以前，所犯除如附表編號
    4 以外之罪，均合於減刑條件，聲請予以減刑，而附表編號
    4所示之罪，雖依中華民國96年罪犯減刑條例第3條規定不予
    減刑，惟仍應依同條例第11條、第12條規定，與如附表編號
    1、2、3、5定其應執行之刑。
二、本院查：
（一）檢察官聲請減刑及就附表編號1至編號4所示之罪定應執行
      刑部分均無不合，應予准許。至附表編號5 所示之罪，其
      犯罪時間在95年1 月5日至95年1月13日（聲請書誤載為93
      年4月24日），有原審95年度簡字第285號刑事判決在卷可
      考，該罪顯係在附表編號1所示之罪判決確定（民國95年1
      月2 日）後所犯，核與刑法第50條數罪併罰之要件不符，
      是附表編號5 所示之罪刑自無從與附表編號1至4所示之罪
      刑定應執行刑，檢察官就此部分聲請定應執行刑，為無理
      由，應予駁回。惟附表編號5、6之罪，雖不得與附表所列
      其餘之罪聲請定應執行之刑，然依中華民國96年罪犯減刑
      條例第9條、修正前刑法第41條第1項前段及法院辦理96年
      減刑案件應行注意事項第29項等規定，原審應就附表編號
      5、6之罪為減刑後，依職權諭知其易科罰金折算標準而疏
      未為之，是原裁定既有可議之處，自屬無可維持，爰將原
      裁定撤銷，並由本院自為裁定如主文所示。
（二）抗告人以其尚有臺灣臺北地方法院95年執更廉字第315 號
      檢察官執行指揮書所載之竊盜有期徒刑4 月、毒品危害防
      制條例有期徒刑8月與4月等罪未獲減刑，原裁定有遺漏應
      減刑之案件而提起抗告云云。經查：法院不得就未經起訴
      之犯罪審判此為刑事訴訟法第268 條所揭示之不告不理原
      則。是刑事訴訟審判非有訴求，不得審判，法院於審判之
      始，自須先確認訴求之範圍，以利審判之進行，此於每一
      審級之審判程序皆然（參照最高法院86年台非字第204 號
      判決）。而減刑之聲請，按中華民國九十六年罪犯減刑條
      例第8條第1項規定，檢察官或應減刑之人犯聲請最後審理
      事實之法院裁定之。是法院辦理減刑之聲請案件，係依檢
      察官之聲請，於其所聲請應減刑之罪範圍內為之，不得依
      職權擴張聲請範圍，擅將未聲請之犯罪逕予納入減刑，復
      參臺灣高等法院刑事庭庭長會議就中華民國96年罪犯減刑
      條例之法律問題決議第4 號「基於不告不理，檢察官既未
      聲請，法院自無須裁判。」之決議可知，法院亦不得就檢
      察官未聲請事項為裁定。本件聲請減刑案件（臺灣臺北地
      方法院檢察署96年聲減字第3341號），檢察官僅就附表所
      列之罪聲請減刑，而未就抗告意指所指之抗告人違反毒品
      危害防制條例所處有期徒刑4月與8月（本院94年度上訴字
      第3385號）之罪；所犯竊盜罪處有期徒刑4 月（原審93年
      度易字第106 號）等罪併為聲請之，原審基於前揭不告不
      理原則未為減刑，仍屬適法，抗告意旨所指並無理由，併
      予敘明。
三、據上論結，應依刑事訴訟法第413 條後段，中華民國96年罪
    犯減刑條例第2條第1項第3款、第9條，修正前刑法第41條第
    1項前段，廢止前罰金罰鍰提高標準條例第2條，現行法規所
    定貨幣單位折算新台幣條例第2條，裁定如主文。
中　　華　　民　　國　　96　　年　　9 　　月　　10　　日
          　　　　刑事第八庭審判長法　官　鄭文肅
                                  法　官  蔡光治
                　　　　　　　　　法　官  陳貽男
以上正本證明與原本無異。
如不服本裁定，應於收受送達後五日內向本院提出抗告狀。
                                  書記官  王泰元
中　　華　　民　　國　　96　　年　　9 　　月　　10　　日
